【裁判字號】    96,易,5936
【裁判日期】    970116
【裁判案由】    傷害
【裁判全文】
臺灣臺中地方法院刑事判決              96年度易字第5936號
公  訴  人  臺灣臺中地方法院檢察署檢察官
被      告  丙○○
上列被告因傷害案件，經檢察官提起公訴（九十六年度偵字第二
六四三五號），本院判決如下：
    主  文
丙○○傷害人之身體，累犯，處拘役參拾日，如易科罰金，以新
臺幣壹仟元折算壹日。
    犯罪事實
一、丙○○前因犯傷害罪，經本院以九十五年度訴字第一九四五
    號判處有期徒刑二月確定，於九十五年十月十八日易科罰金
    執行完畢，詎仍不知悔改。丙○○與甲○○○係夫妻關係，
    二人間具有家庭暴力防治法第三條第一款之家庭成員關係，
    其於九十六年十月六日晚上八時十分許，在臺中縣潭子鄉○○村○○○路三六○巷九號居處，因細故與甲○○○發生爭
    執，竟基於傷害人身體之犯意，徒手將甲○○○之手臂反抓
    至甲○○○之身後，然後再往下頓拉，致使甲○○○受有右
    肩胛骨骨折之傷害。
二、案經甲○○○訴由臺中縣警察局豐原分局報請臺灣臺中地方
    法院檢察署檢察官偵查起訴。
    理    由
一、證據能力部分：
    按被告以外之人（包括證人、鑑定人、告訴人、被害人及共
    同被告等）於審判外之陳述雖不符刑事訴訟法第一百五十九
    條之一至之四等四條之規定，而經當事人於審判程序同意作
    為證據，法院審酌該言詞陳述或書面陳述作成時之情況，認
    為適當者，亦得為證據；當事人、代理人或辯護人於法院調
    查證據時，知有刑事訴訟法第一百五十九條第一項不得為證
    據之情形，而未於言詞辯論終結前聲明異議者，視為有前項
    之同意，同法第一百五十九條之五定有明文。立法意旨在於
    傳聞證據未經當事人之反對詰問予以核實，原則上先予排除
    。惟若當事人已放棄反對詰問權，於審判程序中表明同意該
    等傳聞證據可作為證據；或於言詞辯論終結前未聲明異議，
    基於尊重當事人對傳聞證據之處分權，及證據資料愈豐富，
    愈有助於真實發見之理念，且強化言詞辯論主義，使訴訟程
    序得以順暢進行，上開傳聞證據亦均具有證據能力。本案被
    告、指定辯護人、公訴人於本院審理程序時就公訴人所提之
    證據，均未加爭執，且本院審酌文書作成之形式，均無瑕疵
    、與待證事實具有關聯性等情況，認為適當，應認得為證據
    ，揆諸前開說明，就本案所引用之供述、書面證據均具有證
    據能力，合先敘明。
二、訊據被告矢口否認犯行，辯稱：伊於九十六年十月六日當天
    根本未看到告訴人，怎麼會與告訴人吵架，也沒有打告訴人
    ，本件是告訴人陷害伊等語。經查：被告確有於上開時、地
    ，因與甲○○○發生爭執後徒手將甲○○○之手臂反抓至甲○○○之身後，然後再往下頓拉，致使甲○○○受有右肩胛
    骨骨折之傷害乙情，業據告訴人於本院審理時到庭具結證述
    綦詳（詳見本院九十六年十二月十九日審理筆錄）。告訴人
    上開證述之內容亦核與證人即第一時間前往搭載告訴人離開
    亦即被告與告訴人之女婿戊○○到庭具結證稱：（是否知道
    九十六年十月六日晚上八點十分被告與告訴人發生何事？）
    那天我只知道告訴人在晚上十一點左右打電話給我，叫我去
    載她，電話中她跟我說「你在哪裡？趕快來載我」，並跟我
    約好時間見面，在門口約五十公尺左右見面，．．．我去載
    時，告訴人在車上告訴我說「我被人家打」，我沒有問被誰
    打，但我知道告訴人講的人應該就是被告，我們就直接回家
    讓告訴人休息；（當天去載告訴人時，有無聽到告訴人說哪
    裡會痛？）告訴人只有說到她手被拉到後面，折到會痛，是
    在車上告訴人講給我聽等語；及證人即被告與告訴人之女兒
    乙○○到庭具結證稱：（是否知道九十六年十月六日晚上八
    點十分被告與告訴人發生何事？）時間點我不知道，大約晚
    上九點左右，我有聽到我先生的手機有響，知道是我媽媽打
    電話給我先生，叫他去載她；（回到家後，你媽媽有無告訴
    妳什麼？）我媽媽說她手有點酸痛，我問她怎麼了，她說剛
    剛在家裡時，被我爸爸兩手反折，她說一個肩膀有點酸痛，
    我忘記是哪一邊；（你有看媽媽的傷勢？）我有把媽媽的衣
    服拉開來，看她痛的肩膀，只有看到紅紅的，沒有很腫等語
    大致相符（以上證人證詞均詳見本院九十六年十二月十九日
    審理筆錄），參以證人戊○○、乙○○分屬被告與告訴人之
    女婿、女兒，若確無其事，衡情應無故意附合告訴人而使被
    告受刑事追訴，且使自己擔負偽證重責之理？由此足見告訴
    人之指訴非虛。此外，本件告訴人確於案發後即於九十六年
    十月七日前往門診治療，此有行政院衛生署豐原醫院九十六
    年十月八日所出具之診斷證明書一份在卷可稽（警卷第十頁
    ）；再參以被告辯稱伊於九十六年十月六日當天根本未與告
    訴人碰面云云，惟其於警詢中乃供稱伊約於同年月七日凌晨
    一時三十五許聽到拉鐵門的聲音，才知道她回家等語，所辯
    要與告訴人指訴及上開證人戊○○、乙○○證述不符，是由
    其刻意迴避有與告訴人碰面乙情觀之，適見其畏罪情虛，所
    辯自難採信。從而，本件告訴人之指訴應堪採信，本件事證
    明確，被告犯行足堪認定，應依法論科。
三、論罪科刑：
(一)、核被告所為，係犯刑法第二百七十七條第一項之傷害罪，屬
    家庭暴力防治法第二條第二項之家庭暴力罪。再被告有如犯
    罪事實欄所載曾受有期徒刑執行完畢之前科，此有臺灣臺中
    地方法院檢察署刑案資料查註紀錄表及臺灣高等法院被告全
    國前案紀錄表各一份在卷足憑，其於五年以內故意再犯本件
    有期徒刑以上之罪，為累犯，應依刑法第四十七條第一項之
    規定，加重其刑。
(二)、爰審酌被告有如犯罪事實欄之前科素行，猶不知悔悟，與告
    訴人為夫妻關係，遇有爭執，不思平和處理，竟為傷害行為
    ，造成告訴人受傷，行為殊不可取，惟念其智識程度不高，
    告訴人傷害程度非重，暨犯後否認犯行，態度非屬良好，及
    其犯罪之動機、目的、手段且未能與告訴人達成和解等一切
    情狀，量處如主文所示之刑，並諭知易科罰金之折算標準，
    以資懲儆。
據上論斷，應依刑事訴訟法第二百九十九條第一項前段，刑法第
二百七十七條第一項、第四十七條第一項、第四十一條第一項前
段，刑法施行法第一條之一，判決如主文。
本案經檢察官丁○○到庭執行職務
中    華    民    國    97    年    1     月    16    日
                刑事第十四庭    法  官  洪堯讚
上正本證明與原本無異。
如不服本判決，應於送達後十日內向本院提出上訴狀（須附繕
本），上訴於臺灣高等法院臺中分院。
                                書記官  沈慧玲
中    華    民    國    97    年    1     月    16    日
附錄本案論罪科刑法條
中華民國刑法第277條第1項
傷害人之身體或健康者，處 3 年以下有期徒刑、拘役或 1 千元
以下罰金。


司法院資訊處製作；財團法人民間司法改革基金會備份。
